Minutes et répertoires du notaire Charles DUPUYS, 29 janvier 1683 - 25 juin 1726 (étude XXXIV)
Archives nationales
- Minutes de Charles DUPUYS, 2 janvier 1683 - août 1726; MC/ET/XXXIV/227 - MC/ET/XXXIV/438
  - Minutes. 1721, septembre - 1721, décembre, septembre 1721 - décembre 1721; MC/ET/XXXIV/420
    - Coulon (Gaspard) maître ébéniste grande rue du fg. Saint-Antoine § Certificat aux dires de .., 11 octobre 1721; MC/ET/XXXIV/420
      Coulon, Gaspard
    - Guesdon (Jean Louis) maître brodeur rue Sainte Barbe § bail à .., 20 octobre 1721; MC/ET/XXXIV/420
      bail; Guesdon, Jean Louis
    - Alexandre (Paul) maître horloger, rue Saint Honoré en qualité de tuteur § Inventaire, 21 octobre 1721; MC/ET/XXXIV/420
      inventaire; Alexandre, Paul
    - Meusnier (Michel) maître brodeur fg. Saint Martin § Transaction, 28 octobre 1721; MC/ET/XXXIV/420
      accord; Meusnier, Michel
    - Terrier (David) maître horloger rue de Harlay § déclaration et rétrocession, 29 octobre 1721; MC/ET/XXXIV/420
      déclaration; Terrier, David
    - Lavergne (Louis) maçon rue de la Verrerie § renonciation de la femme de .., 1er décembre 1721; MC/ET/XXXIV/420
      Lavergne, Louis
    - Matard (Antoine) maçon rue des Barres § titre nouvel, 21 décembre 1721; MC/ET/XXXIV/420
      titre nouvel; Matard, Antoine
    - Matard (Nicolas) maçon grande rue Mouffetard § titre nouvel, 21 décembre 1721; MC/ET/XXXIV/420
      titre nouvel; Matard, Nicolas
  - Minutes. 1722, janvier - 1722, février, janvier 1722 - février 1722; MC/ET/XXXIV/421
    - Inventaire après décès de François Drouart, peintre, et archer de l'Hôtel de Ville, rue de la Pelleterie., 2 janvier 1722; MC/ET/XXXIV/421
      21 tableaux et estampes à sujets, faible estimation.
      inventaire après décès; Pelleterie (rue de la); Drouart, François; militaire du rang; peintre
    - Deletang (Pierre) joaillier à Paris à présent à Londres § Rétrocession de bail par la femme de .., 15 janvier 1722; MC/ET/XXXIV/421
      bail; Deletang, Pierre
  - Minutes. 1722, mars - 1722, juin, mars 1722 - juin 1722; MC/ET/XXXIV/422
    - Raguenet (Jean Baptiste), maître peintre, sur le Petit pont § bail, 13 mars 1722; MC/ET/XXXIV/422
      bail; Raguenet, Jean Baptiste
    - Martinot (Jerome) horloger du roi valet de chambre quai de l'Horloge du Palais § bail par la femme de .., 10 avril 1722; MC/ET/XXXIV/422
      bail; Martinot, Jérome
    - Ridé (Pierre) maître maçon à Paris § Transaction au sujet de la succession de .., 14 avril 1722; MC/ET/XXXIV/422
      accord; Ridé, Pierre
    - Baudine (Augustin) brodeur Enclos du prieuré Saint-Denis de la Chartre § alloué, 27 avril 1722; MC/ET/XXXIV/422
      Baudine, Augustin
    - Grebende (Jacques François), marchand orfèvre, cour Neuve du Palais § Bail, 3 mai 1722; MC/ET/XXXIV/422
      bail; Grebende, Jacques François
    - Guy (François) maître fondeur rue de la Licorne § Inventaire après décès de la femme de .., 6 mai 1722; MC/ET/XXXIV/422
    - Bail concernant Norbert Roettiers, graveur général des Monnaies de France, Hôtel de la Monnaie., 7 mai 1722; MC/ET/XXXIV/422
      Précisions sur les lieux: Paris--Monnaie (rue de la, hôtel des Monnaies)
      bail; Monnaie (rue de la); Monnaies (hôtel des); Roëttiers, Norbert (1666?-1727); monnayeur
    - Dumas (Gilles) serrurier rue de la Vieille Draperie § Mariage de .., 29 mai 1722; MC/ET/XXXIV/422
      contrat de mariage; Dumas, Gilles
    - Dumas (Jean) maître serrurier à Bordeaux § Mariage du fils de .., 29 mai 1722; MC/ET/XXXIV/422
      contrat de mariage; Dumas, Jean
    - Lebrun (Henri) maître doreur rue Dauphine § transaction, 1er juin 1722; MC/ET/XXXIV/422
      accord; Lebrun, Henri
    - Marchand (Martin) Serrurier à Villard en Beauvaisis § Mariage de la fille de .., 4 juin 1722; MC/ET/XXXIV/422
      contrat de mariage; Marchand, Martin
    - Homet (Nicolas François) maître menuisier à Paris § quittance, 15 juin 1722; MC/ET/XXXIV/422
      quittance; Homet, Nicolas François
    - Ambroise (Jean) maître horloger rue Saint Antoine § Mariage de .., 16 juin 1722; MC/ET/XXXIV/422
      contrat de mariage; Ambroise, Jean
    - Ambroise (Thomas) maçon à Paris § Mariage du fils de feu .., 16 juin 1722; MC/ET/XXXIV/422
      contrat de mariage; Ambroise, Thomas
  - Minutes. 1722, juillet - 1722, septembre, juillet 1722 - septembre 1722; MC/ET/XXXIV/423
    - Marion (Nicolas) joaillier à Paris § Mariage de la fille de feu .., 19 juillet 1722; MC/ET/XXXIV/423
    - Delaroue (Jean Baptiste) tapissier rue Gervais Laurent § bail, 28 juillet 1722; MC/ET/XXXIV/423
      bail; Delaroue, Jean Baptiste
    - Leclerc (Pierre) maître fondeur rue de la Calandre § désistement d'apprentissage, 29 juillet 1722; MC/ET/XXXIV/423
      contrat d'apprentissage; Leclerc, Pierre
    - Jacques (Mathieu) maître maçon rue Champ Fleury § Devis et marché (réparations), 15 août 1722; MC/ET/XXXIV/423
      devis; marché; Jacques, Mathieu
    - Lemoyne (Charles) maître maçon rue des Trois Visages § Devis et marché (construction d'une forge), 13 septembre 1722; MC/ET/XXXIV/423
      devis; marché; Lemoyne, Charles
    - Apprentissage de Jean-Jacques Berger, fils de feu Jean-Jacques Berger, peintre du roi de Pologne, chez Louis Barbery, marchand mercier., 16 septembre 1722; MC/ET/XXXIV/423
      contrat d'apprentissage; Barbery, Louis; Berger, Jean Jacques (fils); Berger, Jean Jacques (père); commerçant; peintre
  - Minutes. 1722, octobre - 1722, décembre, octobre 1722 - décembre 1722; MC/ET/XXXIV/424
    - Leroux (Denis) marchand tapissier rue Sainte Avoie § Obligation, 3 octobre 1722; MC/ET/XXXIV/424
      obligation; Leroux, Denis
    - Tristan (Josse), maître peintre, à Paris § bail par la veuve de..., 8 octobre 1722; MC/ET/XXXIV/424
      bail; Tristan, Josse
    - Gaillard (Laurent) maçon à Argenteuil § Obligation rapportée, 10 octobre 1722; MC/ET/XXXIV/424
      obligation; Gaillard, Laurent
    - Fauvel (Charles) horloger rue de la Vieille Boucherie § Mariage de .., 18 octobre 1722; MC/ET/XXXIV/424
      contrat de mariage; Fauvel, Charles
    - Leguerinière (Jean-Baptiste), marchand orfèvre, rue de la Savaterie § Bail, 24 octobre 1722; MC/ET/XXXIV/424
      bail; Leguerinière, Jean-Baptiste
    - Tridon (François) maçon grande rue du fg. Saint-Jacques du Haut Pas § Inventaire après décès de..., 27 octobre 1722; MC/ET/XXXIV/424
      inventaire; Tridon, François
    - Drouart (Pierre), maître peintre sculpteur, rue de la Mortellerie § Transaction, 3 décembre 1722; MC/ET/XXXIV/424
      accord; Drouart, Pierre
    - Drouart (François), maître peintre et archer § Vente d'office d'archer par la veuve de .. et Transaction - 3 décembre 1722, 5 décembre 1722; MC/ET/XXXIV/424
      acte de vente; accord; Drouart, François
  - Minutes. 1723, janvier - 1723, mai, janvier 1723 - mai 1723; MC/ET/XXXIV/425
    - Bail et caution d'André Tremblin, maître peintre, quai de Gesvres., 15 janvier 1722; MC/ET/XXXIV/425
      bail; cautionnement; Gesvres (quai de); Tramblin, André (1672-1742); peintre
    - Jourdan (Charles), maître peintre, rue de Gesvres § Mariage de .., 8 janvier 1723; MC/ET/XXXIV/425
      contrat de mariage; Jourdan, Charles
    - Dereige (André), maître peintre [de Saint-Luc], rue de la Pelleterie § Bail à .., 9 janvier 1723; MC/ET/XXXIV/425
    - Paspain (Jean), maître peintre, rue de Bourbon § bail à .., 15 janvier 1723; MC/ET/XXXIV/425
      bail; Paspain, Jean
    - Didelet (Michel), orfèvre, rue Sainte-Anne § bail à .., 24 janvier 1723; MC/ET/XXXIV/425
      bail; Didelet, Michel
    - Dubuisson (Christophe) orfèvre rue de la Harpe § Inventaire après décès de la femme de .., 5 février 1723; MC/ET/XXXIV/425
      inventaire; Dubuisson, Christophe
    - Deniset (Antoine) maître fondeur rue de la Vieille Draperie § Mainlevées, 18 février 1723; MC/ET/XXXIV/425
      Deniset, Antoine
    - Devis et marché (deux réparations) concernant Nicolas Delespine, architecte juré du roi, rue de Cléry., 6 mars 1723; MC/ET/XXXIV/425
      devis; marché; Cléry (rue de); Delespine, Nicolas (16..-1728); architecte
    - Bouet (Louis), marchand orfèvre, à Alençon § Vente de maison à .., 6 mars 1723; MC/ET/XXXIV/425
      acte de vente; Bouet, Louis
    - Devis et marché (réparations) concernant Jacques-Jules Gabriel, architecte et maître maçon, rue des Tournelles., 6 mars 1723; MC/ET/XXXIV/425
      devis; marché; Tournelles (rue des); Gabriel, Jacques (1667-1742); architecte; maçon
    - Mosin (Pierre), fils aîné, marchand orfèvre, quai Pelletier § Bail à .., 15 avril 1723; MC/ET/XXXIV/425
    - Merlier (Marc) maître horloger rue de la Vieille Draperie § Inventaire après décès de .., 24 mai 1723; MC/ET/XXXIV/425
      inventaire; Merlier, Marc
  - Minutes. 1723, juin - 1723, août, juin 1723 - août 1723; MC/ET/XXXIV/426
    - Martinot (Jerome) maître horloger rue de la Calandre, 6 juillet 1723; MC/ET/XXXIV/426
      Martinot, Jérome
    - Paillard (Jean Baptiste) maître horloger quai Bourbon § Transport de brevet, 6 juillet 1723; MC/ET/XXXIV/426
      Paillard, Jean Baptiste
    - Belprey (François), marchand orfèvre, quai des Orfèvres § Quittance, 7 juillet 1723; MC/ET/XXXIV/426
      quittance; Belprey, François
    - Bocher (Charles), marchand orfèvre, rue de Harlay § Procuration, 10 juillet 1723; MC/ET/XXXIV/426
      procuration; Bocher, Charles
    - Bocher (Daniel), marchand orfèvre, rue de Harlay § Procuration, 10 juillet 1723; MC/ET/XXXIV/426
      procuration; Bocher, Daniel
    - Canu (Nicolas) Serrurier à Sedan § renonciation à la succession de la veuve de -, 26 juillet 1723; MC/ET/XXXIV/426
      Canu, Nicolas
    - Quittance concernant Nicolas Delespine, architecte juré du roi, rue de Cléry., 31 juillet 1723; MC/ET/XXXIV/426
      quittance; Cléry (rue de); Delespine, Nicolas (16..-1728); architecte
    - Quittance concernant Jacques-Jules Gabriel, architecte et maître maçon, rue des Tournelles., 31 juillet 1723; MC/ET/XXXIV/426
      quittance; Tournelles (rue des); Gabriel, Jacques (1667-1742); architecte; maçon
    - Dubois (Mathieu) maître maçon et entrepreneur de bâtiments rue Guérin Boisseau § dépôt de testament, 11 août 1723; MC/ET/XXXIV/426
      testament; Dubois, Mathieu
    - Dubois (Antoine) maître maçon, entrepreneur de bâtiments à Paris § Inventaire après décès de la veuve de .., 11 août 1723; MC/ET/XXXIV/426
      inventaire; Dubois, Antoine
    - Delaistre (François) maître fondeur rue Macon § Alloué, 16 août 1723; MC/ET/XXXIV/426
      Delaistre, François
    - Porlier (Nicolas) maître fondeur rue de la Vieille Draperie § alloué, 16 août 1723; MC/ET/XXXIV/426
      Porlier, Nicolas
    - Bruneau (Sébastien) maître menuisier rue Saint Thomas § Mariage de .., 20 août 1723; MC/ET/XXXIV/426
      contrat de mariage; Bruneau, Sébastien
  - Minutes. 1723, septembre - 1723, décembre, septembre 1723 - décembre 1723; MC/ET/XXXIV/427
    - Drouet (Jacques Antoine) maître maçon rue de la Tisseranderie § obligation, 7 septembre 1723; MC/ET/XXXIV/427
      obligation; Drouet, Jacques Antoine
    - Cadar (Marc) doreur rue de la Pelleterie § Mariage de la fille de .., 3 octobre 1723; MC/ET/XXXIV/427
    - Lanquetin (Barthélemy Arnault) graveur rue aux Fèvres § Mariage de .., 3 octobre 1723; MC/ET/XXXIV/427
      contrat de mariage; Lanquetin, Barthélemy Arnault
    - Merlier (Jean Baptiste Claude) maître horloger rue du Haut Moulin § Renonciation, 13 octobre 1723; MC/ET/XXXIV/427
      Merlier, Jean Baptiste Claude
    - Merlier (Marc) maître horloger à Paris § Renonciation à la succession de .., 13 octobre 1723; MC/ET/XXXIV/427
      Merlier, Marc
    - Jourdan (Charles), maître peintre et doreur, rue de Gesvres § Quittance, 17 novembre 1723; MC/ET/XXXIV/427
      quittance; Jourdan, Charles
    - Bellay (Christophe) ébéniste Marché aux Poirées § bail à .., 30 novembre 1723; MC/ET/XXXIV/427
      bail; Bellay, Christophe
    - Patour (Jean Charles), maître peintre, rue de l'Hirondelle § Vente à .., 22 décembre 1723; MC/ET/XXXIV/427
      acte de vente; Patour, Jean Charles
    - Bail par Joseph Saurin, de l'académie royale des sciences, hôtel des Ursins, 23 décembre 1723; MC/ET/XXXIV/427
      bail; Saurin, Joseph; chercheur
  - Minutes. 1724, janvier - 1724, février, janvier 1724 - février 1724; MC/ET/XXXIV/428
    - Godard (Pierre) Serrurier de S.A.R. Madame Hôtel des Invalides § Convention, 5 janvier 1724; MC/ET/XXXIV/428
      Godard, Pierre
    - Le Coursonnois (Nicolas) maître maçon rue Beaubourg § Inventaire après décès de l'aïeule de .., 10 janvier 1724; MC/ET/XXXIV/428
      inventaire; Le Coursonnois, Nicolas
    - Thomegay (Marc) horloger à Genève § Constitution, 13 janvier 1724; MC/ET/XXXIV/428
      constitution de rente; Thomegay, Marc
    - Savoye (Nicolas de) émailleur rue des Marmousets § Certificat aux dires de .., 19 janvier 1724; MC/ET/XXXIV/428
      Savoye, Nicolas de
    - Poirier (Etienne) sculpteur rue Saint-Antoine § Mariage de .., 19 janvier 1724; MC/ET/XXXIV/428
      contrat de mariage; Poirier, Etienne
    - Pannier (Jean Samuel) maître horloger rue des Marmousets § Inventaire après décès de la femme de .., 20 janvier 1724; MC/ET/XXXIV/428
      inventaire; Pannier, Jean Samuel
    - Obligation à la veuve de François Lemaire, maître peintre., 10 février 1724; MC/ET/XXXIV/428
      obligation; Lemaire, François; peintre
    - Souronice (Jean) maçon à Roissy en Brie § Vente à .., 21 février 1724; MC/ET/XXXIV/428
      acte de vente; Souronice, Jean
  - Minutes. 1724, mars - 1724, mai, mars 1724 - mai 1724; MC/ET/XXXIV/429
    - Mosin (Pierre), marchand orfèvre, quai Pelletier § Bail et désistement, 9 mars 1724; MC/ET/XXXIV/429
      bail; renonciation; Mosin, Pierre
    - Hadancourt (Nicolas) marchand lapidaire joaillier rue de la Vieille Draperie § Vente de maison, 18 mars 1724; MC/ET/XXXIV/429
      acte de vente; Hadancourt, Nicolas
    - Duval (Pierre) maître serrurier à Paris § Vente d'une maison à .., 23 mars 1724; MC/ET/XXXIV/429
      acte de vente; Duval, Pierre
    - Quittance de la veuve de Claude-Augustin Cayot, sculpteur du roi, rue de la Monnaie., 6 avril 1724; MC/ET/XXXIV/429
      quittance; Monnaie (rue de la); Cayot, Claude Augustin (1667-1722); sculpteur
    - orfèvre (alloué) § Contrat pour 8 ans entre Adrian Lesourd, concierge tapissier du duc d'Aumont, et Michel Delussu, marchand orfèvre, au profit de Jean Baptiste Lesourd, âgé de 14 ans, neveu d'Adrian. Logé et nourri par son maître. Moyennant 350 livres, 6 avril 1724; MC/ET/XXXIV/429
    - Lesourd (Adrian) concierge tapissier du duc d'Aumont hôtel d'Aumont § alloué, 6 avril 1724; MC/ET/XXXIV/429
      Lesourd, Adrian
    - Le clerc (Victor) doreur sur bois rue de la Tisseranderie § Mariage de .., 25 avril 1724; MC/ET/XXXIV/429
      contrat de mariage; Le Clerc, Victor
    - Leclercs (Bertrand Paul) maître sculpteur à Paris § Mariage du fils de feu .., 25 avril 1724; MC/ET/XXXIV/429
      contrat de mariage; Leclercs, Bertrand Paul
    - Deniset (Claude) maître fondeur rue de la Vieille Draperie § Inventaire après décès de .., 28 avril 1724; MC/ET/XXXIV/429
      inventaire; Deniset, Claude
    - Huré (Simon) maître horloger Cour du Palais § bail à .., 24 mai 1729; MC/ET/XXXIV/429
      bail; Huré, Simon
  - Minutes. 1724, juin - 1724, juillet, juin 1724 - juillet 1724; MC/ET/XXXIV/430
    - Inventaire après décès d'Edme Conrard Fugere, conseiller du roi à la cour des Aides, demeurant rue du Batoir, paroisse Saint-Cosme, dont prisée de la bibliothèques comprenant des œuvres de Molière, Pascal, Boileau, etc..., 2 juin 1724; MC/ET/XXXIV/430
      Précisions sur les fonctions: conseiller à la Cour des aides
      inventaire après décès; Battoir (rue du); Fugere, Edme Conrard; magistrat
    - Foucquet (Charles) maître graveur au Marché Neuf § Mariage du fils de .., 22 juin 1724; MC/ET/XXXIV/430
      contrat de mariage; Foucquet, Charles
    - Foucquet (Etienne) maître graveur au Marché Neuf § Mariage de .., 22 juin 1724; MC/ET/XXXIV/430
      contrat de mariage; Foucquet, Etienne
    - Grebet (Claude) maître horloger rue Gervais Laurent § apprentissage, 23 juin 1724; MC/ET/XXXIV/430
      contrat d'apprentissage; Grebet, Claude
    - Transaction concernant Gabriel Chireix, conseiller du roi, maître général juge et garde de la juridiction royale des bâtiments, rue Bar-du-Bec., 26 juin 1724; MC/ET/XXXIV/430
      accord; Barre-du-Bec (rue); Chireix, Gabriel; juge
    - Bourdet (Barthélemy) entrepreneur de bâtiments rue de la Perle § transaction et Comparution .., 26 juin 1724 - 15 juillet 1724; MC/ET/XXXIV/430
      accord; Bourdet, Barthélémy
    - Chaulet (Claude) entrepreneur de bâtiments rue Saint André des Arts § transaction et Comparution - 15 Juillet 1724, 26 juin 1724; MC/ET/XXXIV/430
      accord; Chaulet, Claude
    - Thomegay (Marc) maître horloger à Genève § apport, 30 juin 1724; MC/ET/XXXIV/430
      Thomegay, Marc
    - Inventaire après décès de Jean Urbain Sauveur, ingénieur ordinaire du roi. Quelques livres dont architecture de Vitruve, Marot, académie des sciences., 14 juillet 1724; MC/ET/XXXIV/430
      inventaire après décès; Sauveur, Jean Urbain; ingénieur
    - Comparution concernant Gabriel Chireix, conseiller du roi, maître général juge et garde de la juridiction royale des bâtiments, rue Bar-du-Bec., 15 juillet 1724; MC/ET/XXXIV/430
      comparution; Barre-du-Bec (rue); Chireix, Gabriel; juge
    - Boulogne (Bon), peintre ordinaire du roi § Anne Laurdet, veuve de .. présente à l'inventaire, 24 juillet 1724; MC/ET/XXXIV/430
      inventaire après décès; Boulogne, Bon
  - Minutes. 1724, août - 1724, septembre, août 1724 - septembre 1724; MC/ET/XXXIV/431
    - Agnet (Nicolas) maître tourneur rue Sainte Foy § Mariage de .., 10 août 1724; MC/ET/XXXIV/431
      contrat de mariage; Agnet, Nicolas
    - Agnet (Pierre) maître tourneur rue Sainte Foy § Mariage du fils de .., 10 août 1724; MC/ET/XXXIV/431
      contrat de mariage; Agnet, Pierre
    - Challes (Pierre Rodolf) maître fondeur quai des Orfèvres § Mariage de .., 29 septembre 1724; MC/ET/XXXIV/431
      contrat de mariage; Challes, Pierre Rodolf
    - Lecocq (Pierre), peintre, rue Mazarine § Constitution, 30 septembre 1724; MC/ET/XXXIV/431
      constitution de rente; Lecocq, Pierre
    - Groust (François), peintre à Paris § Constitution à la veuve de .., 30 septembre 1724; MC/ET/XXXIV/431
      constitution de rente; Groust, François
  - Minutes. 1724, octobre - 1724, décembre, octobre 1724 - décembre 1724; MC/ET/XXXIV/432
    - Martinot (Jerome) valet de chambre horloger du roi interdit § Renonciation de la femme de .., procuratrice de .., 7 octobre 1724; MC/ET/XXXIV/432
    - Michel (Dominique), maître menuisier, cour de Lamoignon § Bail, 13 novembre 1724; MC/ET/XXXIV/432
    - Perin (François) maître doreur rue de la Calandre § Mariage de .., 26 novembre 1724; MC/ET/XXXIV/432
      contrat de mariage; Perin, François
    - Breton (Thomas), marchand orfèvre, rue Saint-Louis § Apprentissage, 4 décembre 1724; MC/ET/XXXIV/432
      contrat d'apprentissage; Breton, Thomas
  - Minutes. 1725, janvier - 1725, mars, janvier 1725 - mars 1725; MC/ET/XXXIV/433
    - Patour (Jean Charles), maître peintre, rue de l'Hirondelle § quittance, 5 janvier 1725; MC/ET/XXXIV/433
      quittance; Patour, Jean Charles
    - Martinot (Jerome) Valet de chambre, horloger du roi quai de l'Horloge du Palais § Inventaire après décès de .., 9 janvier 1725; MC/ET/XXXIV/433
      inventaire; Martinot, Jérome
    - Lescardés (Octave), marchand orfèvre, sur le pont Saint-Michel § Désistement de bail, 16 janvier 1725; MC/ET/XXXIV/433
      renonciation; bail; Lescardés, Octave
    - Inventaire après décès de Jacques et Nicolas de Troyes, avocats au Parlement, dont prisée de la bibliothèque de Jacques., 24 janvier 1725; MC/ET/XXXIV/433
      inventaire après décès; Troyes, Jacques de; Troyes, Nicolas de; avocat
    - Durant (Gabriel Toussaint) ciseleur rue de la Vieille Draperie § Mariage de .., 8 février 1725; MC/ET/XXXIV/433
      contrat de mariage; Durant, Gabriel Toussaint
    - Delamarque (Jean) maître maçon rue Grange Batelière § Attermoiement, 10 février 1725; MC/ET/XXXIV/433
      Delamarque, Jean
    - Massy (Charles) peintre [en impressions) rue de Seine § Atermoiement, 10 février 1725; MC/ET/XXXIV/433
      Massy, Charles
    - Guerry (Michel) maître horloger au port Saint Landry § Certificat aux décès de .., 26 février 1725; MC/ET/XXXIV/433
      Guerry, Michel
  - Minutes. 1725, avril - 1725, juin, avril 1725 - juin 1725; MC/ET/XXXIV/434
    - Ester (André) maître horloger rue Saint Jacques de la Boucherie § Obligation et nantissement, 24 avril 1725; MC/ET/XXXIV/434
      obligation; Ester, André
    - Mosin (Pierre) marchand orfèvre quai Peletier § Inventaire après décès de .., 24 avril 1725; MC/ET/XXXIV/434
      inventaire; Mosin, Pierre
    - Darquet (Jean Honoré) dessinateur Cloître Saint Jean de Latran § Mariage de .., 29 avril 1725; MC/ET/XXXIV/434
      contrat de mariage; Darquet, Jean Honoré
    - Darquet (Honoré) Sculpteur à Paris § Mariage du fils de feu .., 29 avril 1725; MC/ET/XXXIV/434
      contrat de mariage; Darquet, Honoré
    - Michel (Dominique), maître menuisier, cour de Lamoignon § Bail, 1er mai 1725; MC/ET/XXXIV/434
    - Mosin (Pierre), marchand orfèvre § Renonciation à la communauté de la veuve de .., 11 mai 1725; MC/ET/XXXIV/434
    - Roussel (Claude) maître fondeur rue de la Vieille Draperie § quittance et titre nouvel, 24 mai 1725; MC/ET/XXXIV/434
      titre nouvel; quittance; Roussel, Claude
    - De la Frenage (Jean Baptiste) marchand joaillier bijoutier rue Basse des Ursins § Inventaire après décès de .., 25 mai 1725; MC/ET/XXXIV/434
      inventaire; De la Frenage, Jean Baptiste
    - Derais (Jean), marchand orfèvre, rue de la Savaterie § Obligation, 11 juin 1725; MC/ET/XXXIV/434
      obligation; Derais, Jean
    - Belprey (François), marchand orfèvre, quai des Orfèvres § Quittance de remboursement, 16 juin 1725; MC/ET/XXXIV/434
  - Minutes. 1725, juillet - 1725, septembre, juillet 1725 - septembre 1725; MC/ET/XXXIV/435
    - Inventaire après décès de Charles Petit, maître peintre, Pont Notre-Dame., 5 septembre 1725; MC/ET/XXXIV/435
      Nombreux tableaux sans noms d'artistes, bordures etc...
      inventaire après décès; Notre-Dame (pont); Petit, Charles; peintre
    - Despots (Charles), orfèvre, rue des Deux Boules § Mariage de .., 11 septembre 1725; MC/ET/XXXIV/435
      contrat de mariage; Despots, Charles
    - Désistement de bail concernant Joseph-Charles Roettiers, graveur général des Monnaies de France, Hôtel de la Monnaie., 6 octobre 1725; MC/ET/XXXIV/435
      renonciation; bail; Monnaie (rue de la); Monnaies (hôtel des); Roëttiers, Joseph Charles (1692-1779); monnayeur
  - Minutes. 1725, octobre - 1725, décembre, octobre 1725 - décembre 1725; MC/ET/XXXIV/436
    - Marchand (Martin) Serrurier à Tillard en Beauvaisis § procuration et abandonnement, 5 novembre 1725; MC/ET/XXXIV/436
      procuration; Marchand, Martin
    - Plateau (Claude) maître maçon fg. Saint Denis § quittance, 19 décembre 1725; MC/ET/XXXIV/436
      quittance; Plateau, Claude
    - Vandrevelle (Pierre Norbert) marchand joaillier au pont au Change § apport, 29 décembre 1725; MC/ET/XXXIV/436
      Vandrevelle, Pierre Norbert
  - Minutes. 1726, janvier - 1726, 22 mai, janvier 1726 - 22 mai 1726; MC/ET/XXXIV/437
    - BERLAND (Charles de) conseiller aumônier du Roi doyen du Plessis lez Tours prieur de Saint-Denis de la Chartre § Bail durant 3 ans par Charles de BERLAND à Ph. LE DUC marchand drappier bourgeois de Paris rue de la lanterne paroisse Saint-Symphorien d'un corps d'hôtel dépendant dudit prieuré moyennant 530 l. par an, 2 janvier 1629; MC/ET/XXXIV/437
      bail; Berland, Charles de
    - Convention entre Geoffroy Alexandre de Jarante, marquis de Senas et d'Orgeval, et Jean-Baptiste Priou, maître de danse, rue des Arcis, concernant le paiement d'une créance., 19 février 1726; MC/ET/XXXIV/437